臺灣高雄地方法院民事判決
111年度訴字第336號
原      告  AV000-Z000000000（下稱C女，姓名住址詳卷）
法定代理人  AV000-Z000000000A（下稱C女之母，姓名住址詳                                 卷）
訴訟代理人  黃韡誠律師
            李宜庭律師
被      告  蔡錦玉  
            謝明峯  
            葉丞斌  

            黃啓軒  


            林宏曄  
上列當事人間請求侵權行為損害賠償事件，原告於本院109年度
侵訴字第57號妨害性自主案件提起附帶民事訴訟，由本院刑事庭
以110年度侵附民字第6號裁定移送前來，本院於中華民國111年8
月10日言詞辯論終結，判決如下：
    主      文
被告己○○、被告戊○○應連帶給付原告甲 新臺幣80萬元，及被告
己○○自民國110年3月4日起、被告戊○○自民國110年2月23日起，
均至清償日止，按週年利率5％計算之利息。
被告己○○應給付原告甲 新臺幣20萬元，及自民國110年3月4日起
至清償日止，按週年利率5％計算之利息。
被告己○○、被告戊○○、被告丁○○、被告丙○○、被告乙○○應連帶給
付原告甲 新臺幣70萬元，及被告己○○自民國110年3月4日起、被
告戊○○自民國110年2月23日起、被告丁○○、被告丙○○、被告乙○○
均自民國110年2月24日起，均至清償日止，按週年利率5％計算之
利息。
原告其餘之訴駁回。
訴訟費用由被告連帶負擔。
    事實及理由
壹、程序事項：
一、按行政機關、司法機關及軍法機關所製作必須公示之文書，
    不得揭露被害人之姓名、出生年月日、住居所及其他足資識
    別被害人身分之資訊，性侵害犯罪防治法第12條第2 項定有
    明文。本件原告係基於被告性侵害犯罪之侵權行為事實，訴
    請被告損害賠償，依上開規定，本判決書自不得揭露原告之
    身分識別資訊，其詳細身分識別資料詳卷所載，合先敘明。
二、本件被告己○○、被告戊○○、被告丁○○、被告丙○○、被告乙○○
    經合法送達，未於最後言詞辯論期日到場，經核無民事訴訟
    法第386 條所列各款情形，爰依原告之聲請，由其一造辯論
    而為判決。
貳、實體部分：
一、原告主張：
　㈠被告己○○、戊○○共同以臉書暱稱「黃柔柔」，在「高雄求職
    兼差打工區」等臉書社團刊登求職資訊，於民國109年1月20
    日22時51分許，甲 以臉書發送訊息予被告己○○、戊○○，惟
    兩人明知甲 係未滿18歲之人，竟仍招募、引誘其加入應召
    站，並提供LINE通訊軟體暱稱「蘇蘇」帳號，使其加入真實
    姓名年籍不詳LINE暱稱「豆豆龍」所創設「南部龍貓香蕉團
    」等群組，並交付工作手機，以此方式使甲 分別於109年1
    月20日、同年2月23日與訴外人張文泓，以每小時代價新臺
    幣（下同）2,500元從事全套性交易服務，於109年2月25日
    與訴外人陳仕宏，以每小時2,500元從事性交易行為，及於1
    09年2月3日、同年2月28日與訴外人吳亞澤，以每小時4,000
    元從事性交易行為，而被告己○○、戊○○則藉此從中抽取每日
    3,000元之利潤，而甲 係心智尚未成熟之未成年人，兩人明
    知並故意媒介甲 為性交易並獲取利益之行為，已共同侵害
    甲 之姓自主權及身體權且情節重大，造成甲 心靈不可回復
    之嚴重傷害，被告己○○、戊○○應依民法第185條、第195條第
    1項規定，連帶賠償甲 精神慰撫金80萬元。
　㈡被告己○○明知甲 係未滿18歲之人，其性自主能力尚未成熟，
    竟仍於109年1月20日以「試車」後始得讓其加入旗下應召站
    之名義，誘使甲 與其達成協議，而為有對價之性交行為，
    惟其強迫致使甲 同意之行為仍具有違法性，係故意侵害甲 
    之姓自主權及身體權且情節重大，造成甲 心靈不可回復之
    嚴重傷害，被告己○○應依民法第184條第1項前段、第195條
    第1項規定，賠償甲 精神慰撫金20萬元。
　㈢又被告己○○、被告戊○○、被告丁○○、被告丙○○、被告乙○○於1
    09年3月26日，先由被告戊○○與被告乙○○佯裝嫖客引誘甲 至
    址設高雄市○○區○○街00號之威尼斯汽車旅館238號，待甲 到
    達房間後，被告己○○、被告戊○○又聯絡被告黃啟軒，由被告
    丁○○開車載其到場。而後被告戊○○進房搶下甲 手機，阻止
    其與外聯絡，後因旅館人員警告訪客人數超量欲報警，渠等
    乃命甲 乘坐被告己○○駕駛小客車（車牌號碼：000-0000）
    後座，控制甲 之行動自由，共同將其押至青埔捷運站附近
    逼其還債。後經員警盤查，渠等復以上開方式將甲 載往被
    告乙○○承租處即位於高雄市○○區○○路00巷00號3樓，持續以
    恫嚇方式命其還債，被告丙○○見甲 遲遲未籌齊款項，竟以
    剪刀強行剪去甲 頭髪，被告乙○○並以：「如果不找人還錢
    ，頭髮會被剪光」等語加害甲 身體之事恐嚇，並強行取走
    甲 身上現金7,000元及手機，並迫使甲 簽署面額95,000元
    之本票，共同侵害甲 之人身自由並傷害其身體，致甲 恐懼
    不安受有財產及非財產之損害，應依民法第185條、第195條
    第1項規定，連帶賠償甲 精神慰撫金100萬元。
　㈣並聲明：（一）被告己○○、被告戊○○應連帶給付原告甲 80萬
    元，及自起訴狀繕本送達之翌日起至清償日止，按週年利率
    5％計算之利息；（二）被告己○○應給付原告甲 20萬元，及
    自起訴狀繕本送達之翌日起，按週年利率5％計算之利息；（
    三）被告己○○、被告戊○○、被告丁○○、被告丙○○、被告乙○○
    應連帶給付原告甲 100萬元，及自起訴狀繕本送達之翌日起
    至清償日止，按週年利率5％計算之利息。
二、被告抗辯：
  ㈠被告戊○○、己○○、丁○○則以：刑事犯罪事實我都承認，但是
    刑事部分有上訴二審，我想要和甲 調解，如果最後調不成
    立，則賠償金額請鈞院依法審酌等語置辯。
  ㈡被告丙○○、被告乙○○未於言詞辯論期日到場，亦未提出書狀
    作何聲明或陳述。
四、本院之判斷：
　㈠原告就被告己○○、被告戊○○之略誘其加入旗下應召站從事性
    交易之行為，請求被告己○○、被告戊○○連帶賠償精神慰撫金
    ，有無理由？數額若干為適當？
　1.按因故意或過失，不法侵害他人之權利者，負損害賠償責任
    ；又不法侵害他人之身體、健康、名譽、自由、信用、隱私
    、貞操，或不法侵害其他人格法益而情節重大者，被害人雖
    非財產上之損害，亦得請求賠償相當之金額，民法第184條
    第1項前段、第195條第1項前段分別定有明文。
　2.經查：
　⑴被告己○○、戊○○共同以臉書暱稱「黃柔柔」，在「高雄求職
    兼差打工區」等臉書社團刊登求職資訊，而本件原告於109
    年1月20日22時51分許，甲 以臉書發送訊息予被告己○○、戊○○，惟兩人明知甲 係未滿18歲之人，竟仍招募、引誘其加
    入應召站，並提供LINE通訊軟體暱稱「蘇蘇」帳號，使其加
    入真實姓名年籍不詳LINE暱稱「豆豆龍」所創設「南部龍貓
    香蕉團」等群組，並交付工作手機，以此方式使甲 分別於1
    09年1月20日、同年2月23日與訴外人張文泓，以每小時代價
    2,500元從事全套性交易服務，於109年2月25日與訴外人陳
    仕宏，以每小時2,500元從事性交易行為，及於109年2月3日
    、同年2月28日與訴外人吳亞澤，以每小時4,000元從事性交
    易行為，而被告己○○、戊○○則藉此從中抽取每日3,000元之
    利潤，業經高雄地方檢察署109年度少連偵字第178號、109
    年度偵字第10856號、109年度偵字第15372號、109年度偵字
    第18714號起訴書認定在案（見侵附民卷第33至34頁），被
    告己○○、被告戊○○對此亦坦認在卷（見本院卷第42頁），堪
    以認定。
　⑵被告己○○、戊○○略誘原告甲 與不知名男客媒介性交易並獲利
    之行為，自屬侵害原告甲 之身體、健康、性自主權之故意
    侵權行為，造成原告甲 面臨龐大壓力及精神痛苦，嚴重影
    響原告甲 之身心健全發展，此有原告高雄榮民總醫院及高
    雄醫學大學附設中和紀念醫院之病例記錄在卷可稽（見侵附
    民卷第55至117頁），原告甲 依民法第195 條第1 項前段規
    定，請求被告己○○、戊○○賠償其所受非財產上之損害，應屬
    有據。
　⑶按非財產上損害賠償，其核給之標準，固與財產上損害之計
    算不同，但亦應依調查證據所得心證，斟酌雙方身分、地位
    及資力與加害之程度，暨其他各種情形，核定相當之數額（
    最高法院97年度台上字第2095號判決意旨參照）。而查，原
    告甲 現就讀高中一年級，名下無財產；被告己○○為國中肄
    業，目前擔任送貨工作，月收入26,000元，名下無財產及所
    得等節；被告戊○○為國中肄業，目前擔任麵攤外場服務員工
    作，月收入25,000元，名下無財產及所得等節，業經兩造陳
    述在卷（見本院卷第42頁），並有司法院稅務電子閘門財產
    所得調件明細表可稽（置本院卷第49頁證物袋內）。本院審
    酌上開兩造之身分、地位、經濟能力，及被告等於上開行為
    時為成年人，趁原告甲 年幼心智尚未成熟，尚不知防備，
    以前揭手段略誘甲 加入應召站從事性交易之手段、犯罪情
    節，致原告甲 身心發展所受危害程度等一切情狀，認原告
    甲 得請求賠償非財產上損害以80萬元為適當，原告之請求
    ，為有理由。
　㈡原告因被告己○○以「試車」為由，誘使與其發生性關係之行
    為，請求被告己○○賠償精神慰撫金，有無理由？數額若干為
    適當？
　1.按因故意或過失，不法侵害他人之權利者，負損害賠償責任
    ；又不法侵害他人之身體、健康、名譽、自由、信用、隱私
    、貞操，或不法侵害其他人格法益而情節重大者，被害人雖
    非財產上之損害，亦得請求賠償相當之金額，民法第184條
    第1項前段、第195條第1項前段分別定有明文。
　2.經查：
　⑴被告己○○明知甲 係未滿18歲之人，其性自主能力尚未成熟，
    竟仍於109年1月20日以「試車」後始得讓其加入旗下應召站
    之名義，誘使甲 與其達成協議，而為有對價之性交行為等
    事實，業經高雄地方檢察署109年度少連偵字第178號、109
    年度偵字第10856號、109年度偵字第15372號、109年度偵字
    第18714號起訴書認定在案（見侵附民卷第33至34頁），被
    告己○○對此亦坦認在卷（見本院卷第42頁），堪以認定。
　⑵被告己○○誘使原告甲 與其發生性關係之行為，造成原告甲 
    面臨龐大壓力及精神痛苦，嚴重影響原告甲 之身心健全發
    展，此有原告高雄榮民總醫院及高雄醫學大學附設中和紀念
    醫院之病例記錄在卷可稽（見侵附民卷第55至117頁），原
    告甲 依民法第195 條第1 項前段規定，請求被告己○○賠償
    其所受非財產上之損害，應屬有據。
　⑶而查，另原告甲 、被告己○○之學經歷及財產收入，均如前述
    。本院審酌上開兩造之身分、地位、經濟能力，及被告等於
    上開行為時為成年人，趁原告甲 年幼心智尚未成熟，尚不
    知防備，以前揭手段略誘甲 加入應召站從事性交易之手段
    、犯罪情節，致原告甲 身心發展所受危害程度等一切情狀
    ，認原告甲 得請求賠償非財產上損害以20萬元為適當，原
    告之請求，為有理由。
　㈢原告就遭被告己○○、被告戊○○、被告丁○○、被告丙○○、被告
    乙○○共同私行拘禁及搶奪手機及財物，並簽署本票之被害行
    為，請求被告連帶賠償損害，有無理由？數額若干？
　1.按數人共同不法侵害他人之權利者，連帶負損害賠償責任。
    不能知其中孰為加害人者亦同。造意人及幫助人，視為共同
    行為人。民法第185條定有明文。民事上之共同侵權行為與
    刑事上之共同正犯，其構成要件並不完全相同，共同侵權行
    為人間不以有意思聯絡為必要，若行為關連共同，亦足成立
    共同侵權行為。又民法第185條第2項所謂視為共同行為人之
    幫助人，係指以積極的或消極的行為，對實施侵權行為人予
    以助力，促成其侵權行為之實施者而言（最高法院101年度
    台抗字第493號民事裁定要旨參照）。次按刑事訴訟判決所
    認定之事實，固非當然有拘束民事訴訟判決之效力，但民事
    法院調查刑事訴訟原有之證據，而斟酌其結果以判斷事實之
    真偽，並於判決內記明其得心證之理由，即非法所不許（最
    高法院49年度台上字第929號判決意旨參照）。關於被告丙○○、被告乙○○共同參與被告己○○、被告戊○○、被告丁○○拘禁
    且搶奪甲 手機及財物之不法行為，原告主張引用高雄地方
    檢察署109年度少連偵字第178號、109年度偵字第10856號、
    109年度偵字第15372號、109年度偵字第18714號起訴書，本
    院自得調查系爭刑事案件原有證據，斟酌其結果以判斷其事
    實。
　2.經查：
　⑴被告己○○、被告戊○○、被告丁○○、被告丙○○、被告乙○○於109
    年3月26日，先由被告戊○○與被告乙○○佯裝嫖客引誘甲 至址
    設高雄市○○區○○街00號之威尼斯汽車旅館238號房，待甲 到
    達房間後，被告己○○、被告戊○○又聯絡被告黃啟軒，由被告
    丁○○開車載其到場。而後被告戊○○進房搶下甲 手機，阻止
    其與外聯絡，後因旅館人員警告訪客人數超量欲報警，渠等
    乃命甲 乘坐被告己○○駕駛小客車（車牌號碼：000-0000）
    後座，控制甲 之行動自由，共同將其押至青埔捷運站附近
    逼其還債。後經員警盤查，渠等復以上開方式將原告載往被
    告乙○○承租處即位於高雄市○○區○○路00巷00號3樓，持續以
    恫嚇方式命其還債，被告丙○○見甲 遲遲未籌齊款項，竟以
    剪刀強行剪去甲 頭髪，被告乙○○並以：「如果不找人還錢
    ，頭髮會被剪光」等語加害甲 身體之事恐嚇，並強行取走
    甲 身上現金7,000元及手機，並迫使甲 簽署面額95,000元
    之本票等節，業經被告己○○、被告戊○○、被告丁○○坦認在卷
    （見本院卷第42頁），渠等共同侵害甲 之行為堪以認定。
　⑵又被告丙○○、被告乙○○經合法通知未到庭爭執，亦未提出書
    狀作有利於己之聲明或陳述，依民事訴訟法第280 條第3 項
    準用第1 項規定，視同對原告主張之前述事實自認，本院依
    上開調查證據之結果，認原告之主張堪信為真。
　⑶被告己○○、被告戊○○、被告丁○○、被告丙○○、被告乙○○共同
    拘禁原告甲 ，並剪掉其髮，脅迫其還債並搶走原告金錢及
    手機之行為，造成原告甲 面臨龐大壓力及精神痛苦，嚴重
    影響原告甲 之身心健全發展，此有原告高雄榮民總醫院及
    高雄醫學大學附設中和紀念醫院之病例記錄在卷可稽（見侵
    附民卷第55至117頁），原告甲 依民法第195 條第1 項前段
    規定，請求被告被告己○○、被告戊○○、被告丁○○、被告丙○○
    、被告乙○○共同賠償其所受非財產上之損害，應屬有據。
　⑷另原告甲 、被告己○○、戊○○之學經歷及財產收入，均如前述
    ，被告丁○○高職肆業，目前擔任送貨工作，月薪約25,000元
    ，名下有汽車一輛；被告丙○○於109年、110年名下無財產；
    、被告乙○○於109年、110年名下無財產，有司法院稅務電子
    閘門財產所得調件明細表可稽（置本院卷第49頁證物袋內）
    。本院審酌上開兩造之身分、地位、經濟能力，及以前揭手
    段拘禁甲 並剪斷其髮，逼迫其還債，搶走其手機及逼迫其
    簽署本票之手段、犯罪情節，致原告甲 身心發展所受危害
    程度等一切情狀，認原告甲 得請求連帶賠償非財產上損害
    以70萬元為適當，原告在此範圍內之請求，為有理由，逾此
    範圍之請求，尚屬無據。
　3.從而，原告甲 依民法第184條第1項前段、第185條規定，請
    求被告等連帶賠償70萬元，係有理由，逾此範圍之請求，為
    無理由。
五、綜上所述，原告依民法第184條第1項前段、第185條規定，
    請求被告己○○、被告戊○○應連帶給付原告甲 80萬元，及被
    告己○○自本件民事附帶起訴狀繕本送達翌日即110年3月4日
    （見侵附民卷第123頁送達回證，寄存送達）、被告戊○○自1
    10年2月23日（見侵附民卷第121頁送達回證）起均至清償日
    止，按週年利率5％計算之利息；另依民法第184條第1項前段
    規定，請求被告己○○應給付原告甲 20萬元，及自110年3月4
    日起至清償日止，按週年利率5％計算之利息；另依民法第18
    4條第1項前段、第185條規定，請求被告己○○、被告戊○○、
    被告丁○○、被告丙○○、被告乙○○應連帶給付原告甲 70萬元
    ，及被告己○○自110年3月4日、被告戊○○自110年2月23日、
    被告丁○○、被告丙○○、被告乙○○均自110年2月24日（見侵附
    民卷第131頁、第133頁、第139頁送達回證）起均至清償日
    止，按週年利率5％計算之利息，為有理由，應予准許；逾此
    範圍之請求為無理由，應予駁回。
六、本件事證已臻明確，兩造其餘主張及舉證，核與本件判決結
    果無影響，爰不再予逐一論駁，併此敘明。
七、據上論結，原告之訴一部有理由、一部無理由，依民事訴訟
    法第385條第1項前段、第79條、第390條第2項，判決如主文
    。
中　　華　　民　　國　　111 　年　　8 　　月　　26　　日
                  民事第四庭  法　官　郭任昇
以上正本係照原本作成。
如對本判決上訴，須於判決送達後20日內向本院提出上訴狀。如
委任律師提起上訴者，應一併繳納上訴審裁判費。
中　　華　　民　　國　　111 　年　　8 　　月　　26　　日
                              書記官 林秀敏